【裁判字號】    95,訴,9290
【裁判日期】    950929
【裁判案由】    返還信用卡消費貸款
【裁判全文】
臺灣臺北地方法院民事判決              95年度訴字第9290號
原      告  國泰世華商業銀行股份有限公司
法定代理人  甲○○
訴訟代理人  丙○○
被      告  乙○○
上列當事人間請求返還信用卡消費貸款事件，本院於中華民國95
年9月27日言詞辯論終結，判決如下：
    主      文
被告應給付原告新臺幣伍拾壹萬零佰柒拾壹元，及其中新臺幣
肆拾捌萬貳仟柒佰肆拾元部分，自民國九十五年八月二十五日
起至清償日止，按年息百分之十九點七計算之利息。
訴訟費用由被告負擔。
    事實及理由
甲、程序方面：
    本件依兩造簽訂之授信約定書第26條約定，合意以本院為第
    一審管轄法院，此有授信約定書在卷可稽，則本院自有管轄
    權，合先敘明。
乙、實體方面：
一、原告主張：被告分別於民國92年11月21日、93年6 月16日，
    與原告簽立信用卡契約，向原告請領信用卡使用，被告依信
    用卡約定條款第14、15、21、22條約定，得於特約商店記帳
    消費，但應於次月之繳款截止日前向原告清償，逾期按年息
    19.7%計算之利息。另被告於93年9月6 日，與原告簽訂簡易
    通信貸款契約，向原告借用新臺幣（下同）300,000 元，約
    定利息按年息5.88% 計算，分50期清償，依年金法按月計付
    本息，並約定併入信用卡帳單與信用卡消費帳款一同繳納，
    於信用卡之每月繳款截止日分期攤還利息，若一期未繳視為
    全部到期，且約定逾期清償時，改按年息19.7% 計算遲延利
    息。詎被告就上開借款自95年8 月24日起，即未依約清償本
    金及利息，依前述約定，借款視為全部到期，則計算至95年
    8 月24日為止，被告積欠之債務，信用卡部分之本金、利息
    ，各為222,141元、13,346 元，借款部分之本金、利息，各
    為260,602元、14,282 元，爰分別依信用卡契約及消費借貸
    之法律關係，請求被告給付如主文第一項所示之金額、利息
    等語。並聲明：被告應給付原告510,371元，及其中482,743
    元部分，自95年8月25日起至清償日止，按年息19.7%計算之
    利息。
二、被告則以：被告對前開借款之事實並不爭執，惟簡易通信貸
    款部分被告已繳19期，剩31期未付，原告主張前開借款之本
    金數額有誤。並聲明：原告之訴駁回。
三、兩造不爭執之事實：
    本件原告主張之前述事實，業據其提出信用卡申請書、信用
    卡條款、簡易通信貸款申請書、簡易通信貸款約定條款、債
    權明細查報表各一份為證，核屬相符，亦為被告所自認。故
    原告主張之前述事實，自堪信為真實。
四、得心證之理由：
    本件兩造爭執之處，應在於原告是否計算借款本金方式有誤
    ？
（一）按清償人所提出之給付，應先抵充費用，次充利息，次充
      原本；民法第323條定有明文。
（二）查被告對於前開簡易通信貸款契約書之真正不爭執，已如
      前述，自應負擔借款人之責任。被告自承已繳19期，惟每
      期僅繳最低應繳金額，依前述說明，其抵充之順序，應先
      抵充手續費，次抵充利息，次抵充本金。故被告辯稱原告
      主張之本金數額有誤，應優先抵充原本云云，自不足取。
      本件被告於系爭借款因未依約繳納分期款視為到期後，依
      民法第478 條前段之規定，自應負擔返還借款之責任。從
      而，原告依信用卡契約及消費借貸之法律關係，請求被告
      給付如主文第一項所示之本金、利息、違約金，為有理由
      ，應予准許
五、訴訟費用負擔之依據：民事訴訟法第78條。
中    華    民    國    95    年    9     月    29    日
                      民事第六庭法  官  蕭清清
以上正本係照原本作成。
如對本判決上訴，須於判決送達後20日內向本院提出上訴狀，並
依上訴利益繳納上訴費。
中    華    民    國    95    年    9     月    29    日
                                書記官  林秀娥


司法院資訊處製作；財團法人民間司法改革基金會備份。
